【裁判字號】    98,消債更,181
【裁判日期】    981118
【裁判案由】    更生事件
【裁判全文】
臺灣屏東地方法院民事裁定           98年度消債更字第181號
聲  請  人
即 債 務人  甲○○
上列當事人聲請消費者債務清理事件，本院裁定如下：
    主  文
債務人甲○○自中華民國九十八年十一月十八日中午十二時起開
始更生程序。
命司法事務官進行本件更生程序。
    理  由
一、按法院開始更生程序之裁定，應載明其年、月、日、時，並
    即時發生效力，又法院裁定開始更生或清算程序後，得命司
    法事務官進行更生或清算程序，必要時得選任律師、會計師
    或其他適當之自然人或法人一人為監督人或管理人，消費者
    債務清理條例第45條第1 項、第16條第1 項分別定有明文。
二、本件聲請意旨略以：伊累積債務已達新臺幣（下同）2,547,
    562 元，有不能清償債務情事。於民國97年11月間向最大債
    權金融機構即高雄第二信用合作社，請求共同協商債務清償
    方案，約定自民國97年12月起，以每月還款98,000元之方式
    償債，但嗣因債權人誠信資融股份有限公司對伊薪資中8,00
    0 元強制執行，以為取償，致債務人所得運用薪資減少，故
    還款至98年8 月10日，即無力還款而毀諾。且其因工作關係
    目前租屋於高雄，尚須支出租屋費用，獨自負擔各自生活費
    用，已無力支援債務人履行，債務人無擔保或無優先權之債
    務總額未逾1,200 萬元，復未經法院裁定開始清算程序或宣
    告破產，爰依法聲請更生。
三、經查，債務人主張其前因有不能清償債務情事，於97年11月
    間依消費者債務清理條例，與最大債權金融機構高雄第二信
    用合作社共同協商債務清償方案並成立協商，自97年12月起
    ，每月還款98,000元。但因聲請人嗣因債權外賣由債權買受
    人誠信資融股份有限公司聲請自98年7 月間起對債務人薪資
    之1/3 進行強制執行，致債務人實際收入顯著減少，終至98
    年8 月10日因無力還款而毀諾等情，業據提出財產及收入狀
    況說明書、債權人清冊、前置協商機制協議書、財產歸屬資
    料清單、綜合所得稅各類所得資料清單、臺灣高雄地方法院
    98年度執助逸字第56654 號執行命令等件為證，堪信為真實
    ，足認債務人於協商成立後，確實有因不可歸責於己之事由
    致實際可運用收入顯著減少之情況。此外，本件債務人亦無
    消費者債務清理條例第6 條第3 項、第8 條或第46條各款所
    定駁回更生聲請之事由存在，則債務人聲請更生，應屬有據
    ；並依首揭規定，命司法事務官進行本件更生程序，爰裁定
    如主文。本件既已裁定開始更生程序，則債權人除有擔保或
    有優先權之債權外，對於債務人不得開始或繼續強制執行程
    序，故本院不再處理債務人聲請之保全處分，併此敘明。
中    華    民    國    98    年    11    月    18    日
                        民事庭  法  官  羅培毓
上為正本係照原本作成
本件不得抗告
本裁定公告日期為民國98年11月18日中午12時。
中    華    民    國    98    年    11    月    18    日
                            書  記  官  鄭靜芳


司法院資訊處製作；財團法人民間司法改革基金會備份。
